臺灣基隆地方法院民事判決　　　　　　　 100年度訴字第17號
原　　　告　游聰偉
被　　　告　楊世傑
訴訟代理人　楊志新
上列當事人間請求履行協議事件，本院於民國100年4月13日言詞
辯論終結，判決如下：
    主  文
被告應給付原告新臺幣壹佰萬元及自民國一○○年一月二十二日
起至清償日止，按年息百分之五計算之利息。
訴訟費用由被告負擔。
本判決於原告以新臺幣拾萬肆仟元為被告供擔保後，得假執
行。
    事實及理由
一、原告起訴主張：民國99年3月14 日半夜，原告於中油深澳港
    執行保全職務時，中油值班人員金先生發現釣客即訴外人翁
    霽寬與被告非法侵入深澳港內部釣魚通知原告，原告吹哨制
    止，訴外人翁霽寬與被告均不聽勸告，並在碼頭B 崗哨內部
    毆打原告，造成原告輕微腦震盪現象，經過瑞濱派出所警員
    陳振西及副所長劉榮雄見證下，訴外人翁霽寬及被告即於同
    年月16日在瑞濱派出所與原告簽立協議書，要求被告從此不
    得進入中油深澳港釣魚，如再有此事發生，被告應賠償新臺
    幣（下同）100萬元。詎被告於99年10月24 日半夜違反協議
    ，又在中油深澳港從事釣魚活動，為此依協議書請求被告賠
    償100萬元等語，並聲明：除供擔保金額外，如主文所示。
二、被告則以：對於在瑞濱派出所與原告簽訂協議書乙事不爭執
    ，惟99年10月24日晚間伊並沒有進入港區內，伊是在馬路上
    ，伊是要找擔任保全的朋友聊天，且伊並沒有拿釣竿，監視
    器翻拍之畫面身穿背心的是伊，穿半長褲的人是伊朋友，釣
    竿是該名朋友的，伊幫名朋友拿等語資為抗辯，並為聲明：
    原告之訴駁回。
三、得心證之理由：
  (一)按當事人主張有利於己之事實，就其事實有舉證之責任。故
    原告於起訴原因已有相當之證明，而被告就其抗辯事實並證
    明方法，僅以空言爭執者，當然認其事實之非真正，而為被
    告敗訴之判決。（最高法院39年度台上字第309 號判決意旨
    可參）。
  (二)原告主張之上開事實，業據其提出瑞芳醫院診斷證明書、協
    議書及監視錄影光碟為證，就協議書部分被告並不爭執，惟
    被告仍以當日並未進入中油深澳港內釣魚置辯，經本院於10
    0年4月13日言詞辯論期日當庭播放監視錄影光碟予以勘驗，
    勘驗結果：「99年10月24日晚間（下同）11時25分警車進入
    大門時，站在警車旁的是保全溫鄭翰，隨警車進入大門的男
    子與溫鄭翰在講話，11時27分51秒警衛亭出現另一名男子，
    身著背心，左手持釣竿，右手持冰桶，該二名男子在警衛亭
    附近邊走邊說，11時28分26秒著汗衫的男子出大門，著背心
    的男子彎身將冰桶放在地上，雙手持釣竿，11時28分25秒證
    人魏源傳從裡頭走到警衛亭（證人稱當時其手持被告簽的協
    議書請其離開，印象中持釣竿的男子說該協議書是無效的）
    ，11時29分33秒另一名側斜背包的男子，右手拿釣竿從證人
    魏源傳身後走出，39秒時走向身著背心之男子與其說話，11
    時31分32秒警衛亭右側又走出二名男子，一名身著長袖襯衫
    ，右手持冰桶，另一名男子身著短袖上衣及短褲，手持釣竿
    ，二名男子經過身著背心男子面前一同出大門，11時32 分9
    秒身著背心之男子起身（原坐在冰桶上）到大門口撥打手機
    ，32分36秒側斜背包男子起身走向大門，33分左右，該三名
    男子在大門口來回走動。11時34分21秒一名警察從證人魏源
    傳身後走出（證人魏源傳稱其在請警察勸離該三名男子），
    11時35分8秒來了一部計程車下來一個人，36分19 秒側斜背
    包男子再次進入拿取釣竿即出大門，接著身著背心男子進入
    大門拿取地上冰桶、釣竿出大門，三人均在大門處，37分側
    斜背包男子再次進入拿取地上冰桶走出大門，40分58秒該三
    名男子離開現場（期間證人魏源傳稱在向警察爭執切結書有
    無效力），43分53秒三名男子又回到大門口，48分1 秒離開
    ，11時56分警察回到警車上開車離開。」，有勘驗筆錄在卷
    可稽，而被告亦自陳其為畫面中著背心之男子，是原告主張
    被告於99年10月24日夜間進入中油深澳港內鈞魚，應堪採信
    ，被告空言其係在馬路上並否認其進入中油深澳港內鈞魚即
    不足採。
  (三)就兩造於99年3月16 日簽訂之協議書內容「．．．經游聰偉
    要求．．．楊世傑從此不得進入中油深澳港鈞魚，如再有此
    事發生，楊世傑願負法律上一切責任及民事賠償100萬元，
    經雙方同意，特立此議。」觀之，被告既有於99年10月24日
    夜間再次進入中油深澳港內鈞魚，原告依協議書請求被告給
    付100萬元即屬有據。
  (四)次按給付有確定期限者，債務人自期限屆滿時起，負遲延責
    任。給付無確定期限者，債務人於債權人得請求給付時，經
    其催告而未為給付，自受催告時起，負遲延責任。其經債權
    人起訴而送達訴狀，或依督促程序送達支付命令，或為其他
    相類之行為者，與催告有同一之效力。又遲延之債務，以支
    付金錢為標的者，債權人得請求依法定利率計算之遲延利息
    。民法第229條第1項、第233條第1項分別定有明文。從而，
    原告請求被告給付100 萬元，及自起訴狀繕本送達之翌日即
    100年1月22日起至清償日止，按年息5%計算之利息，為有理
    由，應予准許。
四、假執行之宣告：
    原告陳明願供擔保，聲請宣告假執行，核無不合，爰酌定相
    當擔保金額准許之。
五、結論：原告之訴為有理由，依民事訴訟法第78條、第390條
    第2項，判決如主文。
中    華    民    國    100    年    4    月    27    日
                  民事庭法  官  林淑鳳
以上正本係照原本作成。
如對本判決上訴，須於判決送達後20日內向本院提出上訴狀。如
委任律師提起上訴者，應一併繳納上訴審裁判費。
中    華    民    國    100    年    4    月    27    日
                        書記官  王鵬勝